# 未实现内部损益不再合并如何处理

提问人：xflcpa123 时间：2018-04-06 15:50:01
请教陈版及各位老师：
A公司下属 8 家子公司，其中子公司B今年 7 月处置，由于上期B公司借用A公司资金形成资本化利息费用 1 亿元，借：存货-开发成本 1亿元 。A公司贷：财务费用--利息收入 1 亿元 。上期合并抵销为：借：财务费用--利息收入 1 亿元 贷：存货-开发成本 1 亿元。本期处置B公司，期末时点B不再纳入合并范围，请问：上期内部抵销的未实现损益是否由于B公司不再纳入合并范围，做如下处理：
借：期初未分配利润 1 亿元 贷：财务费用 --利息收入 1 亿元。谢谢！

回答人：chenyiwei
这种情况是由于子公司被处置而导致内部顺流交易未实现损益的提前实现，但其实现并不是通过贷记“利息收入”来实现的，而是通过贷记“投资收益——子公司处置损益”来体现的。即，由于前期对该项未实现损益的抵销导致合并报表层面该子公司的净资产减少，相应地处置损益增加。